【裁判字號】    95,重上更(四),415
【裁判日期】    951219
【裁判案由】    毒品危害防制條例
【裁判全文】
臺灣高等法院臺南分院刑事判決   95年度重上更(四)字第415號
上  訴  人
即  被  告  乙○○
選任辯護人  蔡進欽  律師
上  訴  人
即  被  告  甲○○
指定辯護人  本院公設辯護人  丙○○
上列上訴人因違反毒品危害防制條例案件，不服臺灣臺南地方法
院88年度訴字第1131號，中華民國89年11月9 日第一審判決（起
訴案號：臺灣臺南地方法院檢察署88年度偵字第11298 號、第
11301號、第11303號），提起上訴，判決後，經最高法院第4 次
發回更審，本院判決如下：
      主  文
原判決關於乙○○、暨甲○○販賣第二級毒品部分及執行刑部分
均撤銷。
乙○○連續販賣第二級毒品，處有期徒刑柒年貳月。扣案之00
00000000號及0000000000號行動電話貳具均
沒收；販賣第二級毒品所得新台幣壹萬壹仟元沒收，如全部或一
部不能沒收時，以其財產抵償之。
甲○○連續販賣第二級毒品，累犯，處有期徒刑柒年貳月。扣案
之0000000000號行動電話、0000000000號
呼叫器各壹具、小塑膠袋陸拾個、塑膠鏟子貳支均沒收；販賣第
二級毒品所得新台幣貳仟元沒收，如全部或一部不能沒收時，以
其財產抵償之。
      事  實
一、乙○○（綽號澤仔）意圖營利，並基於概括之犯意，自民國
    （下同）八十八年八月間，在台南縣善化鎮○○里道路旁，
    以其所有之0000000000號及000000000
    0號行動電話為連絡工具，連續二次以每包新台幣（以下同
    ）五千元、六千元不等之價額，販賣第二級毒品安非他命予
    甲○○，其中一次在不詳姓名之「遠仔」住處交付安非他命
    ，一次在臺南縣善化鎮胡厝里十八鄰西衛九號甲○○住處交
    付安非他命，計販賣毒品所得共一萬一千元。嗣於八十八年
    九月八日中午十二時許，在台南縣善化鎮什乃里一鄰什乃十
    五之十九號其住處為警查獲，並扣得其所有供販賣安非他命
    所用之0000000000號及0000000000號
    行動電話二具。
二、甲○○曾有多次前科，最後一次於八十五年間，因麻醉藥品
    管理條例案件，經原審判處有期徒刑一年，於八十六年一月
    三十日縮短刑期執行完畢。仍不知悔改，復意圖營利，基於
    概括之犯意，自八十八年八月間起至同年九月七日為止，在
    台南縣善化鎮胡庴里西衛九號其住處，以00000000
    00號行動電話及0000000000號呼叫器為聯絡工
    具，連續二次以每小包一千元之價額販賣第二級毒品安非他
    命予吳慧音，販賣毒品所得共二千元。嗣於八十八年九月七
    日下午四時許，在台南縣善化鎮胡厝里十八鄰西衛九號上開
    住處為警查獲，並扣押其販賣毒品所用之塑膠鏟子二支、小
    塑膠袋六十個、連絡工具0000000000號行動電話
    及0000000000號呼叫器各一具及販賣毒品所得一
    千五百元。
三、案經臺南縣警察局佳里分局報告臺灣臺南地方法院檢察署檢
    察官偵查起訴。
      理  由
甲、程序方面：
一、按九十二年二月六日增訂公布之刑事訴訟法施行法第七條之
    三前段規定：「中華民國九十二年一月十四日修正通過之刑
    事訴訟法施行前，已繫屬於各級法院之案件，其以後之訴訟
    程序，應依修正刑事訴訟法終結之」。故在修法前已進行之
    程序仍屬有效，修正後刑事訴訟法刑事訴訟法第158條之3規
    定：「證人、鑑定人依法應具結而未具結者，其證言或鑑定
    意見，不得作為證據。」，惟本件係八十八年九月三十日繫
    屬於第一審法院之案件，故共同被告甲○○於檢察官偵查中
    ；及其於八十八年十月八日在第一審基於被告立場所為之供
    述，仍得採為不利於共同被告乙○○之證據，先為明。
貳、實體方面：
甲、被告乙○○部分：
一、訊據上訴人即被告乙○○矢口否認有何販賣毒品犯行，辯稱
    ：「伊沒有販賣安非他命與甲○○，伊開計程車，甲○○以
    行動電話向伊叫車，非買毒品，伊與甲○○雖無仇恨，但甲
    ○○曾因坐伊計程車而與伊發生口角」云云。
二、經查：
（一）被告甲○○於偵訊中業已供述伊確曾向被告乙○○購買安
      非他命等情，嗣於原審審理中復明確指訴其有向被告乙○
      ○買受安非他命，計二次，一次買五千元，一次買六千元
      ，時間在八十八年八、九月間，被告乙○○拿至伊住處或
      在善化鎮○○里道路旁等語（見原審卷第十五頁），並於
      偵訊中供稱有以0000000000號及000000
      0000號行動電話為連絡工具，連續與乙○○交易（見
      偵二卷第十四頁）等情。而查0000000000號行
      動電話，經查其持用人為楊麗紅（即被告乙○○之妻），
      固有查詢單乙紙在卷可稽（見他字第八六八號偵查卷第三
      九頁），惟被告乙○○於審理中業已供認該000000
      0000號行動電話雖係以其太太楊麗紅名義申請，但實
      際上是我的，由我在使用等語（見上更一卷第五０頁，本
      審卷九十五年三月九日審理筆錄第八頁），至00000
      00000號行動電話，經本院向台灣大哥大股份有限公
      司詢問係何人申請，該公司函覆係「易付卡」、「用戶名
      稱：資料不齊，停話中」等語（見本院本審卷第一五六、
      一五七頁），該行動電話門號申請人不明，然被告乙○○
      於本院審理時亦陳明是其所有，當時不用辦理登記，只要
      買卡片就可使用等語，足認該門號亦為其所有、使用，先
      予敘明。
（二）雖被告乙○○辯稱其開計程車，被告甲○○打00000
      00000號行動電話號碼給他，係叫計程車之故云云，
      然查雙方聯絡並非單純叫計程車之情形，此觀諸下列通話
      內容：「【Ａ（即甲○○）】我首仔，你幫我拿過來我家
      。【Ｂ（即乙○○）】等一下。【Ａ】要等多久？【Ｂ】
      不會超過二十分鐘。【Ａ】跟早上一樣。【Ｂ】好的。」
      、「【Ａ】要拿去那裡給你？【Ｂ】你現在人在那裡？【
      Ａ】我現在要出去……。【Ｂ】你拿到遠仔那裡去。【Ａ
      】那你打電話過去，我拿過去給他就好。【Ｂ】我現在過
      去……。」、「【Ａ】喂，現在怎樣？【Ｂ】有，他剛剛
      打電話給我，說去就有，但這麼晚了，我想明天早上再上
      去。【Ａ】這樣哦。【Ｂ】你撐到明天應該夠吧。【Ａ】
      不夠。【Ｂ】我明天早上八、九點上去。【Ａ】好……。
      」即知（見警訊卷第二宗第十九頁、第二八頁、第三六頁
      ），且有上開行動電話扣案及監譯報告與通訊監察書在卷
      （見本院本審卷第九五頁）可憑。
（三）又查被告甲○○自己亦施用安非他命，復據被告甲○○供
      陳無訛，並有台灣高等法院被告前案紀錄表在卷可稽，而
      查扣之甲○○轉讓予胡有祿之安非他命，經本院調取贓證
      物並送法務部調查局鑑定，該局於九十四年十一月二十四
      日以調科壹字第０９４００５２３５２０號函覆：「送驗
      結晶經檢驗結果發現含第二級第８９項毒品甲基安非他命
      成分。」（見本院本審卷第一二三頁），足見被告乙○○
      應有販賣安非他命予甲○○至明。雖被告甲○○或曾供述
      被告乙○○有賣伊二次，一次一兩，三萬元，一次五千元
      ，先後所陳固有不同，然此僅係時間因素致記憶模糊，惟
      其所供述向被告乙○○買受安非他命之事實則無二致，應
      以有利於被告乙○○之原審所供一次五千元、一次六千元
      等語為可採。至被告甲○○於本院前審雖曾改稱：「伊只
      拜託乙○○向別人買受。」云云，經核此乃事後迴護被告
      乙○○之詞，不足採信。查安非他命價格高昂來源不易，
      非法販賣，處罰甚重，而被告乙○○係經由朋友介紹始認
      識被告甲○○一年多，胡某時常叫伊之計程車乙情，業據
      被告乙○○於警訊中供述在卷（見警訊卷第一宗第一頁反
      面），但二人間無何特殊交情，則被告乙○○若未營利，
      自無甘冒被查緝重罰之風險之理，其係基於營利之意圖販
      賣，堪以認定。
（四）發回意旨以：通話記錄（Ａ指甲○○、Ｂ指乙○○）計有
      三部分，即：(1)「Ａ：我首仔，你幫我拿過來我家。Ｂ：
      等一下。Ａ：要等多久？Ｂ：不會超過二十分鐘。Ａ：跟
      早上一樣。Ｂ：好的。」（見警卷第二宗第十九頁，此部
      分通聯未記載日期）。(2)「Ａ：要拿去那裡給你？Ｂ：你
      現在人在那裡？Ａ：我現在要出去。……Ｂ：你拿到『遠
      仔』那裡去。Ａ：那你打電話過去，我拿過去給他就好。
      Ｂ：我現在過去……。」（見警卷第二宗第二十八頁，通
      聯日期為八十八年八月十八日上午十時四十八分）。(3)「
      Ａ：喂，現在怎樣？Ｂ：有，他剛剛打電話給我，說去就
      有，但這麼晚了，我想明天早上再上去。Ａ：這樣哦。Ｂ
      ：你撐到明天應該夠吧。Ａ：不夠。Ｂ：我明天早上八、
      九點上去。Ａ：好……。」（見警卷第二宗第三十六頁，
      通聯日期為八十八年八月二十六日晚上九時二十一分）。
      如該三次通話確為乙○○與甲○○約定買賣安非他命之通
      聯紀錄，則：(1)未載日期之該次通話，既稱「跟早上一樣
      」，於此情形，該日似為買賣二次，加計八十八年八月十
      八日、二十六日部分，合計即為買賣四次，並非原判決所
      認定之二次等語。惟查該次通話記錄未載日期，且未能證
      明被告乙○○賣給甲○○安非他命之數量、金額，而證人
      即被告甲○○僅承認買過二次，矧販賣第二級毒品為重罪
      ，除通話記錄外，應有其他補強證據始可認定，故尚難以
      「跟早上一樣」一句話，即認被告乙○○另有販賣二次安
      非他命予甲○○之犯行，該次通話記錄尚難遽為認定被告
      乙○○犯罪之確實證據。
乙、被告甲○○部分：
一、被告甲○○經通知未到庭，據其更二審到庭辯稱：伊並未販
    賣安非他命給吳慧音云云。
二、查：
（一）被告甲○○於88年9月7日23時10分警訊中固坦承販賣第二
      級毒品給吳慧音，價錢為一千元云云，然甲○○於移送檢
      察官之翌日中午12時即陳稱：「（問：警員有對你刑求？
      ）有。」、「（問：傷到何處？）沒有受傷，警員抓我的
      生殖器。」（見偵字第一一二九八號偵查卷第十三頁），
      另於本院上更(一)審時亦供稱：「警訊時我連續被訊問好幾
      個小時，到後來我都不知道自己到底回答什麼。」、「當
      時意識不清」等語（見本院上更一卷第六八頁、第八八頁
      ）。而訊問被告應以懇切之態度，不得用強暴、脅迫、利
      誘、詐欺、疲勞訊問或其他不正方法；又被告之自白，須
      非出於強暴、脅迫、利誘、詐欺、違法羈押或其他不正方
      法；且與事實相符者，方得為證據，刑事訴訟法第九十八
      條、第一百五十六條第一項分別定有明文，被告甲○○所
      辯其自白非出於自由意志，而其自白是否出於自由意志，
      經本院更三審函請台南縣警察局佳里分局將於八十八年九
      月十七日、八十八年九月八日訊問被告甲○○之警訊錄音
      帶、錄影帶檢送本院審認，該局於九十四年十二月六日以
      南縣佳警偵字第０９４００１８０７５號函覆：「因該案
      時日已久遠，且本局偵查隊辦公室又適搬遷，遍尋不著甲
      ○○、吳慧音等二人警訊錄音帶、錄影帶，致無法提供。
      」等語（見本院更三審卷第一二九頁），則被告甲○○既
      抗辯其警訊係出於不正之方法取得時，而本院又無法查明
      警訊是否違反法定程序，應認無證據能力。
（二）惟查：證人即購買者吳慧音於警訊中，亦供稱：「（我身
      上之）二級毒品安非他命，是我於八十八年九月七日下午
      十五時五十分許，在善化鎮胡厝里西衛九號屋內，向『首
      仔』（即甲○○）購買的，……以一千元購買的」、「…
      …共代購買二次，第一次是於今年八月初，第二次就被警
      方查獲，二次數量都差不多」（見警訊卷第二宗第九頁反
      面、第十頁），證人即查獲本案之警員李昆蒼、何永欽亦
      到庭證稱：「是先監聽到那天有人要去向甲○○買毒品（
      安非他命），當時交易對象及時間都不確定，所以先去約
      定交易地點附近埋伏，看到有人進去甲○○家又出來後，
      就上前盤查，查出那個人身上有毒品，進一步再查出是吳
      慧音去向甲○○買毒品。」、「後來訊問吳慧音製作筆錄
      時，吳慧音沒有毒癮發作的現象，二級毒品不容易毒癮發
      作。」、「製作筆錄時吳慧音沒有意識不清楚或異常的情
      形，當時她意識很清醒，沒有異狀。」、「（警訊筆錄）
      都是吳慧音出於自由意識下所為之任意性陳述」（見本院
      更一卷九十年十一月二十日訊問筆錄），是由警方僅是有
      被告甲○○、乙○○等涉有販賣安非他命之線索外，就渠
      等之販賣對象、時間、地點、次數、價格等付之闕如，如
      非被告甲○○、證人吳慧音於警訊中就彼等二人間之交易
      時間、次數、價格等，分別明確具體之供述，警方於製作
      彼等二人之警訊筆錄時，就有關彼等二人間之交易時間、
      次數、價格事實等係屬一片空白，應無法製作出如此具體
      內容之筆錄，況吳慧音當時其身上並有安非他命一小包毛
      重０．五公克經警查獲，益證吳慧音當日確向甲○○買過
      安非他命。
（三）證人吳慧音嗣後於原審中及本院更三審審理時，改稱：「
      沒有向甲○○買過安非他命，伊當天去新樓醫院打了止痛
      針回警局，警訊時頭暈暈的，是警察寫完筆錄給伊簽名，
      叫伊照警員所說的講」、「（查獲）的。……我從醫院回
      到警察局作筆錄，警察先問我認不認識甲○○，並且叫我
      指認，我說靠外面那一個是甲○○，他是我先生的小學同
      學，警察問我去甲○○家做什麼？我說我拿二千元去還他
      ，警察接著問我安非他命是否向甲○○買的？我說不是，
      我是向彬仔買的。」等語，經原審向新樓醫院麻豆分院函
      查證人吳慧音八十八年九月七日就診紀錄，該院於八十九
      年三月十三日以新樓麻歷字第八九０六０號函覆：「患者
      吳慧音於八十八年九月七日十六時五十五分因右上腹疼痛
      到院急診處求診。」，急診室護理評估表記載於同日二十
      三時二十五分離開等情（見原審卷第五一至五四頁），而
      依警訊筆錄所載，證人吳慧音係於八十八年九月七日十六
      時許為警查獲，於同日二十三時五十分開始製作筆錄，又
      經本院更三審檢送證人吳慧音之新樓醫院麻豆分院病歷，
      函詢新樓醫院麻豆分院有關證人吳慧音於八十八年九月七
      日在該院診治打完嗎啡類止痛劑後之精神狀態是否會影響
      其陳述能力？據該院於九十四年十一月二十八日以新樓麻
      歷字第９４３６８號函覆：「依臨床經驗，嗎啡類之藥品
      中毒，確會造成呼吸抑制及昏迷之副作用，故使用此類藥
      物後十二小時內確有可能出現昏眩而影響其行為表達能力
      。」等語（見本院更三審卷第一二六、一二七頁），但證
      人吳慧音是被查獲之八十八年九月七日十六時五十五分送
      急診，同日二十三時二十五分離開，在急診室經過約七小
      時療養，縱施以止痛劑而有副作用，經六、七小時之代謝
      ，其藥效應已減輕，而不足以影響其製作筆錄之精神狀態
      ，再參諸吳慧音於警訊對向被告甲○○買安非他命之緣由
      、數量、金額、次數均交代甚明，顯非暈眩時所為，故吳
      慧音嗣後於原審中及本院更三審審理時所稱顯屬迴護被告
      甲○○之詞，無可採信。
（四）證人吳慧音於警訊筆錄之錄音帶、錄影帶雖未附卷，經本
      院更三審函查亦因時日已久無法取得，已如上開說明，惟
      查：刑事訴訟法第100條之第1、2 項固規定：「訊問被告
      ，應全程連續錄音；必要時，並應全程連續錄影。但有急
      迫情況且經記明筆錄者，不在此限。」，「筆錄內所載之
      被告陳述與錄音或錄影之內容不符者，除有前項但書情形
      外，其不符之部分，不得作為證據。」刑事訴訟法第158
      條之4 規定：「除法律另有規定外，實施刑事訴訟程序之
      公務員因違背法定程序取得之證據，其有無證據能力之認
      定，應審酌人權保障及公共利益之均衡維護。」, 吳慧音
      於警訊筆錄之錄音帶、錄影帶雖未取得，但吳慧音辯稱警
      訊筆錄不可採一節已無足取，業如前述，故雖無警訊筆錄
      之錄音帶、錄影帶，但對被告甲○○之人權保障並無疑慮
      ，應得作為證據。
（五）被告甲○○於偵查中亦陳明：「八十八年七月間，他們（
      指吳慧音）拜託我向別人買的，他們會讓我賺五百元至一
      千元」等情（見偵字第一一二九八號卷第十四頁），足認
      被告甲○○意圖營利，確有買入安非他命，賺取利潤之行
      為，適足為其有販賣之明證，嗣後被告甲○○於偵審中翻
      異前詞，空口否認販賣安非他命，無非畏罪避就之詞，諉
      無足採。雖吳慧音於原審中附和被告甲○○之詞（指被告
      甲○○僅送給吳慧音在家中吸食云云），惟安非他命物稀
      價昂，且為政府查緝甚嚴，豈有任意平白贈送他人，而甘
      冒被抓之理，是其於原審中上開胡某送給伊吸食之陳述，
      顯係事後迴護被告甲○○，不足採信。此外，並有其所有
      供販賣毒品所用之塑膠鏟子二支、小塑膠袋六十個、連絡
      工具0000000000號行動電話、0000000
      000號呼叫器二具及販賣毒品所得一千元扣案可稽。被
      告等犯行堪以認定。
丙、論罪科刑：
一、核被告乙○○、甲○○所為均係犯毒品危害防制條例第四條
    第二項之販賣第二級毒品罪。
二、被告行為後，刑法第56條連續犯之規定，業於94年1月7日修
    正公布刪除，並於95年7月1日施行，則被告之犯行，因行為
    後新法業已刪除連續犯之規定，此刪除雖非犯罪構成要件之
    變更，但顯已影響行為人刑罰之法律效果，自屬法律有變更
    ，依新法第2條第1項規定，比較新、舊法結果，仍應適用較
    有利於被告之行為時法律即舊法論以連續犯（最高法院95年
    第8 次刑事庭會議決議參照）。被告乙○○、甲○○先後各
    二次犯行，均各時間緊接，犯罪構成要件相同，顯係各基於
    概括犯意反覆而為，各為連續犯，應依法各以一罪論，除其
    所犯最重本刑為無期徒刑部分，依法不得加重外，最重本刑
    為有期徒刑部分依法加重其刑。
三、又被告甲○○曾於八十五年間因違反麻醉藥品管理條例案件
    ，經原審判處有期徒刑一年，於八十六年一月三十日執行完
    畢，此有臺灣高等法院被告全國前案紀錄表在卷可稽，茲五
    年內再犯本件有期徒刑以上之罪，不論依修正前之刑法第47
    條，或修正後之刑法第47條第1 項之規定，均構成累犯，對
    被告而言並無有利或不利之情形，自不生新舊法比較之問題
    ，應逕依修正前之刑法第47條，論以累犯，除最重本刑無期
    徒刑部分不得加重外，最重本刑為有期徒刑部分依法遞加重
    其刑。又甲○○嗣雖供出其安非他命之來源係向乙○○購買
    ，惟被告甲○○及乙○○早於八十八年九月七日逮捕之前，
    自同年八月十六日至同年九月二日止，已為警方列為查證對
    象之嫌疑犯，有臺灣臺南地方法院檢察署八十八年度他字第
    八六八號卷及查證報告可據，自難認被告甲○○之供述，得
    為其供出毒品來源而減輕其刑之依據。
丁、原審法院認被告乙○○、甲○○罪證明確，予以論罪科刑，
    固非無見。惟查：(一)被告乙○○並未於警訊中坦承不諱，原
    審遽認其於警訊及偵查中供認不諱，已有可議；又被告乙○
    ○既有販賣安非他命之犯意，原判決未於事實欄內載明其意
    圖營利，並認其販賣予其他未可查證之其他不詳姓名人多人
    亦有未合（理由詳後述）。另未就犯罪所得宣告沒收，並諭
    知如全部或一部不能沒收時，以其財產抵償之，亦有可議；
    (二)被告乙○○並非累犯，原判決竟於主文欄內記載其係累犯
    ，並有違誤；(三)被告甲○○曾有多次前科，最後一次是八十
    五年間，因麻醉藥品管理條例案件，經原審判處有期徒刑一
    年，雖檢察官指揮書執畢日期係於八十六年二月九日，惟實
    際被告甲○○業於八十六年一月三十日縮短刑期執行完畢。
    原審認被告甲○○有期徒刑係於八十六年二月九日始執行完
    畢，載於事實欄內亦有未符；且甲○○有販賣安非他命之犯
    意，原判決未於事實欄內載明其意圖營利，顯有未妥，又另
    認其有以五百元之價額販賣安非他命予綽號「小文」者一次
    ，及其他不詳姓名之人多人，亦有未洽（理由詳後述）。(四)
    原審認被告乙○○於八、九月間販賣，惟二次通聯記錄均為
    八月，原審認定九月應無依據。又八十八年八月十八日部分
    ，依通聯紀錄顯示，乙○○係依甲○○之指示，將安非他命
    送到第三人「遠仔」住處，相約在「遠仔」住處交付。原審
    認定，其中一次在善化鎮○○里道路旁交付，亦與通聯紀錄
    之內容，不相適合。被告乙○○、甲○○二人上訴意旨空言
    否認犯罪指摘原判決，雖無理由，惟原審此部份判決既有上
    開可議之處，自應由本院予以撤銷改判。因被告甲○○另犯
    轉讓第二級毒品罪，已定應執行刑，此部分既經上訴而撤銷
    原定之執行刑失所附麗，應併予撤銷。爰審酌被告二人犯罪
    之動機（貪圖非法獲利，並危害國民健康甚鉅）、目的、手
    段、所生危害（二人販賣次數非多）、犯罪後之態度等一切
    情狀，各量處如主文第二、三項所示之刑。扣案之0000
    000000號及0000000000號行動電話貳具，
    係被告乙○○所有供犯罪所用之物；另000000000
    0號行動電話、0000000000號呼叫器各壹具、小
    塑膠袋陸拾個、塑膠鏟子貳支，係被告甲○○所有供犯罪所
    用，已據渠等二人陳明在卷，均應依法宣告沒收；又一萬一
    千元（在偵審中乙○○雖否認販賣毒品，而從被告甲○○方
    面查出乙○○販賣毒品所得之數目計算），係乙○○販賣毒
    品所得；至扣案之一萬八千四百元其中二千元，係被告甲○
    ○販賣毒品所得，均應依法宣告沒收，如全部或一部不能沒
    收時，以其財產抵償之。又已販賣予吳慧音之安非他命毛重
    ○．五公克，為吳慧音另案審理中，自應由該案諭知沒收處
    理，合併說明。至公訴意旨另以：被告乙○○、甲○○二人
    亦有販賣安非他命予其他不詳姓名之人部分，及甲○○以五
    百元之價額販賣安非他命予綽號「小文」者一次部份，因被
    告乙○○、甲○○均已否認有販賣安非他命，且又查無其他
    任何積極證據，足以證明渠等二人有此部分犯行，是應認渠
    等二人此部分之犯罪，罪證不足，惟此部分因依公訴意旨，
    認與上開論罪部分，有連續犯之為裁判上一罪關係，依審判
    不可分原則，毋庸另為無罪之諭知，併予敘明。
戊、被告甲○○經合法傳喚，無正當理由不到庭，爰不待其陳述
    逕行判決。
據上論結，應依刑事訴訟法第369條第1項前段、第364條、第299
條第1項前段，第371條、毒品危害防制條例第4條第2項、第18條
第1項前段、第19條第1項，刑法第2條、第11條前段、修正前第
56條、第47條，判決如主文。
本案經檢察官趙中岳到庭執行職務。
中    華    民    國    95    年    12    月    19    日
                  刑事第五庭    審判長法  官  楊明章
                                      法  官  顏基典
                                      法  官  楊子莊
以上正本證明與原本無異。
如不服本判決，應於收受本判決後十日內向本院提出上訴書狀。
其未敘述上訴理由者並得於提起上訴後十日內向本院補提理由書
狀（均須按他造當事人之人數附繕本）「切勿逕送上級法院」。
                                      書記官  王全龍
中    華    民    國    95    年    12    月    20    日
附錄法條：
毒品危害防制條例第四條第二項：製造、運輸、販賣第二級毒品
者，處無期徒刑或七年以上有期徒刑，得併科新台幣七百萬元以
下罰金。


司法院資訊處製作；財團法人民間司法改革基金會備份。
